# 求助关于处置土地置换期房和现金的会计处理

提问人：lailiang 时间：2023-06-08 09:27:52
2018 年公司将一块土地所有权处置给一家房地产公司开发。根据合同，房地产公司支付现金以及一定面积的办公楼（ 24 年建好后交付）作为对价，当年确认了资产处置收益，改办公楼由于是期房未交付就根据评估所评估价格确认其他应收款。由于近两年不景气，现在预估这个办公楼的公允价值要由原来的一平 5 万多下降到 3 万多，请问现在应该计提其他应收款的信用减值损失吗？还是在未来办公楼交付时再进行会计处理？由于公允价值下降较多，对利润影响挺大的，有什么更好的处理方法吗?求助，感谢！

回答人：chenyiwei
对这类以“房屋置换”方式，实质上是处置土地使用权的交易，鉴于旧房交付与新房取得之间时间间隔很长，其中可能有较大不确定性，故建议在将旧房腾空并交付给开发商时，按旧房和土地使用权的原账面价值平移为一项“其他非流动资产”，暂不确认旧房和土地的处置损益；在新房尚未交付之前，对该项其他非流动资产，应综合考虑开发商信用风险和拟置换的新房自身的减值风险，对其谨慎计提减值（类似于预付账款的减值模式）；新房交付时，按旧房在拆迁协议签订日的公允价值作为新房的公允价值入账（遵循非货币性资产交换准则要求，优先考虑以换出资产公允价值作为换入资产入账价值），终止确认上述其他非流动资产，并确认资产处置损益。
主帖中的处理可能存在不谨慎的问题，建议考虑进行前期差错更正。

提问人：lailiang 时间：2023-06-13 15:07:00
感谢陈版主的回复，还有一个问题需要请教您，就是该土地使用权的对价不单是新的房屋，还有现金，而且在合同签订后的两个月内已经支付完毕该现金了，且现金在总对价中的占比高于50%，是否还适用非货币性资产交换准则呢？

回答人：chenyiwei
字面上不是非货币性资产交换。但前述处理原则仍可以参考适用。